臺灣高等法院臺中分院民事裁定　95年度再字第37號
再審聲請人　丁○○
　　　　　　　　　　　　號
再審相對人　丙○○
　　　　　　乙　○
　　　　　　戊○○
　　　　　　甲○○
上列當事人間土地所有權移轉登記事件，再審聲請人對於民國95
年7月20日本院95年度再字第28號、最高法院95年度台抗字第680
號確定裁定，聲請再審，本院裁定如下：
    主  文
再審之聲請駁回。
再審聲請費用，由再審聲請人負擔。
    理  由
一、按對第二審確定裁定提起再審之訴，應以有民事訴訟法第四
    百九十六條第一項所列各款情形之一者為限。此等事由，即
    為同條第五百零一條第一項第四款之再審理由，必須於訴狀
    中表明之，其必備之程式，始無欠缺，否則其訴即屬不合法
    ；法院毋庸裁定命其補正，逕行駁回之。茲所謂表明再審理
    由，必須敘明確定判決有何合於法定再審事由之具體情事而
    言。倘僅泛言有何條款之再審事由，而無具體情形者，仍難
    謂已合法表明再審理由。（最高法院六十一年度台再字第一
    三七號，同院七十年度台再字第三五號判例參照）。
二、查本件再審聲請人聲請再審，僅泛稱本件第一、二審及最高
    法院九十五年度台抗字第六八０號確定裁判有民事訴訟法第
    四百九十六條第一項第十三款發現新證據或未經斟酌得使用
    證據之再審事由，對之聲請再審等語，惟並未表明任何具體
    法定之再審理由及舉證，況本件再審聲請人與再審相對人乙
    ○等間請求所有權移轉登記事件，再審聲請人對於台灣南投
    地方法院九十三年度訴字第二九六號判決、本院九十四年度
    上字第二九號確定判決，及本院九十四年度上字第二九號確
    定裁定，以有民事訴訟法第四百九十六條第一項第一款適用
    法規顯有錯誤及第十三款發現新證據或未經斟酌得使用證據
    之再審事由，對之提起再審之訴及聲請再審，惟本院九十四
    年度上字第二九號判決確定及裁定，於九十四年三月十日送
    達再審聲請人後，未據再審聲請人提起上訴，已告確定。而
    再審聲請人竟遲至九十五年六月十五日，始提起上開再審之
    訴及再審之聲請，逾三十日之不變期間，顯已非適法，本院
    前審乃駁回再審聲請人上開再審之訴及再審之聲請，並經最
    高法院駁回再審聲請人之抗告而告確定，依法已無不合。揆
    諸首揭說明，再審聲請人聲請本件再審，顯難認其再審之聲
    請為合法，應駁回其再審之聲請。至再審聲請人另主張本件
    最高法院九十五年度台抗字第六八０號確定裁定有同法第四
    百九十六條第一項第一款規定適用法規顯有錯誤之再審事由
    部分，另由本院移送最高法院審理，附此說明。
三、依民事訴訟法第五百零七條、第五百零二條第一項、第九十
    五條、第七十八條，裁定如主文。
中　　華　　民　　國　　96　　年　　1 　　月　　17　　日
                  民事第六庭    審判長法　官  袁再興
                                      法　官  吳惠郁
                                      法　官  盧江陽
以上正本係照原本作成。
如不服本裁定應於裁定送達後10日內向本院提出抗告理由狀（須
按他造人數附具繕本），並繳納抗告裁判費新台幣1000元。
                                      書記官  陳玫伶
中　　華　　民　　國　　96　　年　　1 　　月　　17　　日
                                                      Ｍ
